【裁判字號】    95,交抗,9
【裁判日期】    950329
【裁判案由】    違反道路交通管理處罰條例
【裁判全文】
臺灣高等法院交通事件裁定               95年度交抗字第9號
抗  告  人
即受處分人  甲○○
上列抗告人因違反道路交通管理處罰條例案件，不服臺灣板橋地
方法院，中華民國94年11月24日所為裁定（94年度交聲字第1415
號），提起抗告，本院裁定如下：
    主  文
抗告駁回。
    理  由
一、按行車速度，依標誌或標線之規定，無標誌或標線者，在市
    區道路時速不得超過五十公里，道路交通安全規則第九十三
    條第一項第一款定有明文；次按汽車駕駛人，行車速度，超
    過規定之最高時速，處新臺幣（下同）一千二百元以上二千
    四百元以下罰鍰；又汽車駕駛人有第四十條第一項之情形者
    ，除依原條款處罰鍰外，並記違規點數一點，道路交通管理
    處罰條例第四十條第一項前段及第六十三條第一項第一款亦
    分別定有明文。
二、原裁定略以：異議人即受處分人甲○○於民國九十四年六月
    一日下午五時二分許，駕駛其所有車牌號碼ＣＨＲ－○九六
    號重型機車，由南向北行經臺北市○○○路○段時，於行車
    限速五十公里之該路段，以時速八十三公里超速三十三公里
    速度行駛而違規行為等情，異議人即受處分人甲○○雖辯稱
    伊有依標誌或標線規定行駛外線，但伊從民生西路口右轉往
    環河北路行駛時，右邊及地面全無限速及常有測速，或前有
    照相之警告牌，亦未看見如警察所述於執行臨檢時有在前方
    三十公尺處放置之臨時警告牌及警示燈云云。然查異議人騎
    乘機車有超速行駛之事實，有卷附顯示異議人行車速度之採
    證照片一幀可證。且上開取締超速路段之速限標誌確係設置
    於民生西路與環河北路一段路口，亦有卷附上該路口設置速
    限標誌位置照片二幀可稽，又本件取締超速違規當時之交通
    值勤員警有於值勤地點前方三十公尺處樹立臨時警告看板及
    警示燈乙節，有臺北市政府警察局大同分局九十四年七月二
    十五日北市警同分交字第Ｚ○○○○○○○○○○號書函一
    紙可證，異議人空言未見交通值勤員警設立警告牌或警示燈
    即無預警執行云云，自不足採等語。
三、抗告意旨略稱：記得政府曾經說過警察不可以偷拍照相，但
    這次草民確實受到偷拍才產生今天的後果，今天本人甲○○
    例舉當時所畫一張現場圖及當時被拍的照片佐證供法官大人
    裁決。又（一）環河北路吊在半空中號誌面朝南，因此這
    要從環河北路向北直行方向者才看的見，而我是從民生西路
    右轉所以看不見，原因它是吊在半空中面朝環河南路實屬不
    易查察。（我騎機車靠右行駛是一般正常，但是看到標誌都
    是看右邊有沒有站標及地面有沒有地標，我再去看也是沒有
    ，奇怪警察怎會說有，最後我就仔細查看，原來它是設在南
    往北的環河北路上空，那我是從民生西路右轉當然看不見。
    （二）參考圖中顯示從民生西路口至酒泉街再過去一些才設
    有一支站標，這距離1.71公里將近2 公里也屬實並非空口憑
    說。（三）不甘心被無預警之下從後面拍照就要百姓受罰繳
    款，敬請法官大人看看附帶的這張照片清清楚楚沒有妨害到
    交通或任何人行的安全，單純騎機車而已。
四、惟查：本件抗告人即受處分人甲○○對於其於上述時、地駕
    駛其所有上開車輛行經該限速路段之事實坦承不諱，雖否認
    有何違反道路交通管理處罰條例之行為，辯稱伊有依標誌或
    標線規定行駛外線，但伊從民生西路口右轉往環河北路行駛
    時，右邊及地面全無限速及常有測速，或前有照相之警告牌
    ，伊亦未看見如警察所述於執行臨檢時有在前方三十公尺處
    放置之臨時警告牌及警示燈。而禁行機車地標於二公里內即
    劃設有八處，然限速五十公里卻無一有劃，警察於該段路程
    拍照並無預警之執行，實難令人信服云云。經查抗告人騎乘
    機車有超速行駛之事實，有卷附顯示異議人行車速度之採證
    照片一幀可證。抗告人行駛該路段本應遵守在市區道路限速
    五十公里之規定循規駕駛，此亦為已考領駕駛執照之駕駛人
    應有之一般常識，且上開取締超速路段之速限標誌確係設置
    於民生西路與環河北路一段路口，有上該路口設置速限標誌
    位置照片二幀在卷可稽，觀諸該限速標誌係設置於民生西路
    右轉環河北路方向上之交通號誌旁，設立位置顯眼，無何障
    礙物遮掩，且係在車道超越斑馬線之上方，由民生西路右轉
    環河北路時亦可看見，易為人所察知遵守，自可期待駕駛人
    依速限規定駕駛；況查本件取締超速違規當時之交通值勤員
    警有於值勤地點前方三十公尺處樹立臨時警告看板及警示燈
    乙節，亦有臺北市政府警察局大同分局九十四年七月二十五
    日北市警同分交字第Ｚ○○○○○○○○○○號書函一紙可
    證，抗告人空言伊未見交通值勤員警設立警告牌或警示燈即
    無預警執行及現場從民生西路右轉看不見設置速限之標誌牌
    及執行臨檢時有在前方三十公尺處放置臨時警告牌及警示燈
    云云，顯不足採。顯然抗告人未注意上開速限標誌設於該路
    段之提醒，仍以高達八十三公里速度行駛於市區道路上，事
    後圖以空言否認，委無足取，綜上，抗告人所有上開車輛於
    舉發通知單所載之時、地，確有前開違規超速之行為，應堪
    認定，原處分機關據以援引首開規定，裁處異議人一千四百
    元罰鍰，並計違規點數一點，核無違誤。原審認抗告人違規
    事證明確，其異議無理由，而裁定駁回之，並無不合，抗告
    人提起抗告，其猶執陳詞否認違規云云，抗告無理由，應予
    駁回。
五、據上論結，應依道路交通案件處理辦法第26條，刑事訴訟法
    第412條，裁定如主文。
中    華    民    國    95    年    3     月    29    日
                  交通法庭  審判長法  官  陳正雄
                                  法  官  許宗和
                                  法  官  許錦印
以上正本證明與原本無異。
不得再抗告。
                                  書記官  楊妙恩
中    華    民    國    95    年    3     月    30    日


司法院資訊處製作；財團法人民間司法改革基金會備份。
